【裁判字號】    99,抗,986
【裁判日期】    990906
【裁判案由】    債務人異議之訴
【裁判全文】
臺灣高等法院民事裁定                   99年度抗字第986號
抗  告  人  甲○○
上列抗告人與相對人國泰世華商業銀行股份有限公司間債務人異
議之訴事件，對於中華民國99年5月27日臺灣臺北地方法院99年
度審重訴字第325號所為裁定提起抗告，本院裁定如下：
    主  文
原裁定廢棄。
    理  由
一、按甲法院函囑乙法院執行，則乙法院即為執行法院，如向乙
    法院提起異議之訴，自應受理。債務人依強制執行法第14條
    、第14條之1等規定，於強制執行程序終結前對債權人提起
    異議之訴，其主要目的在排除執行名義之執行力，並撤銷已
    為之執行程序，而受託執行法院為實際實施執行程序之法院
    ，對於債務人異議之訴自有管轄權（司法院院字第218號解
    釋、本院暨所屬法院92年法律座談會研討結果可資參照）。
    次按強制執行法第115條之1第2項固規定：「前項債務人於
    扣押後應受及增加之給付，執行法院得以命令移轉於債權人
    」，惟執行法院所發之移轉命令，仍須待將來薪資債權發生
    時，始生債權移轉之效力。且將來之薪金請求權，可能因債
    務人之離職，或職務變動，或調整薪津，而影響其存在或範
    圍，凡此種非確定之債權，均不適於發移轉命令，如執行法
    院已就此種債權發移轉命令，在該債權未確定受清償前，執
    行程序尚不能謂已終結（最高法院63年度第3次民庭庭推總
    會決議(六)參照）。
二、抗告人起訴意旨略以：被繼承人蔡侯玉碟與訴外人蔡嘉祥二
    人前互為借款人及連帶保證人，向相對人合併前之世華銀行
    行股份有限公司借款，嗣因自89年12月起，訴外人蔡嘉祥均
    未依約清償上開借款本息，經相對人聲請臺灣嘉義地方法院
    （下稱嘉義地院）囑託原法院強制執行，原法院執行處以95
    年執全助401號，於95年3月16日就伊對第三人財政部賦稅署
    薪資之債權為假扣押；並以95年執助丁字第4836號於95 年
    10月9日發移轉命令，命「債務人（即抗告人）甲○○對第
    三人財政部賦稅署薪資之債權，在新台幣參仟貳佰參拾伍萬
    陸仟陸佰肆拾貳元範圍內，依本命令將該債權移轉於債權人
    （即相對人）」。惟伊不知被繼承人蔡侯玉碟為訴外人蔡嘉
    祥出面借款及為其連帶保證人之情事，且不知該二筆借款之
    實際使用人訴外人蔡嘉祥自89年12月底起即未依約清償本息
    ，是伊繼承上開二筆債務，實有民法繼承篇施行法第1條之3
    規定之適用等情，爰依強制執行法第14條第1項之規定，提
    起異議之訴等語。
三、查相對人向嘉義地院聲請對債務人即抗告人強制執行，經嘉
    義地院以95年度執字第9827號受理在案，並囑託原法院執行
    （95年度執助字第4836號），原法院執行處於95年10月9日
    就抗告人對第三人財政部賦稅署之薪資債權，以95年執助丁
    字第4836號核發移轉命令，在新臺幣（下同）32,356,642元
    範圍內，移轉於債權人（見原法院卷第97、84、85頁），故
    原法院即屬強制執行法第14條第1項規定之執行法院。又上
    開移轉命令，於抗告人提起本件債務人異議之訴時，經第三
    人財政部賦稅署按月代扣轉予相對人之金額，合計僅1,456,
    350元（見原法院卷第87頁），揆諸首揭說明，本件就未到
    期部分之執行程序仍屬尚未終結，抗告人自得向受囑託法院
    提起債務人異議之訴。原法院認受囑託法院核發移轉命令予
    第三人財政部賦稅署時，執行程序即告終結，抗告人不得再
    向原法院提起異議之訴，而裁定移送囑託法院即嘉義地院，
    於法自有未合。抗告意旨指摘原裁定不當，求予廢棄，非無
    理由，應由本院將原裁定廢棄，發回原法院另為適法之處理
    。爰裁定如主文。
中    華    民    國    99    年    9     月    6     日
                    民事第十七庭
                        審判長法  官 湯美玉
                              法  官 丁蓓蓓
                              法  官 李慈惠
正本係照原本作成。
本裁定除以適用法規顯有錯誤為理由外，不得再抗告。如提起再
抗告，應於收受後10日內委任律師為代理人向本院提出再抗告狀
。並繳納再抗告費新台幣１千元。
中    華    民    國    99    年    9     月    9     日
                              書記官 王敬端

司法院資訊處製作；財團法人民間司法改革基金會備份。
